---
title: "Exercicios"
author: "Brenno Natal"
date: "4/20/2021"
output: pdf_document
---

```{r setup, include=FALSE}
knitr::opts_chunk$set(echo = TRUE)
```

## Exercício 1 - Moedas

Você recebeu uma base monetária com o valor do papel-moeda emitido em milhões de guaranis e o valor dos depósitos que foram realizados no Banco Central do Paraguai. O problema aqui é estudar se a emissão de papel-moeda está gerando um aumento nos depósitos do Banco Central do Paraguai.

Responda as perguntas apenas considerando os dados do Paraguai.

**a)** Calcule a correlação para o problema e descreva a relação entre papel-moeda emitido e depósitos no Banco Central do Paraguai  através de um gráfico.


```{r leitura, include = FALSE}
library(readxl)
setwd("E:/Aulas-2021-01/Análise exploratória - TECH")
dados = read_xlsx("Reg2.xlsx")
x <- dados$Emissão
y <- dados$Depósitos
```


```{r descricao, echo = FALSE}
library(ggplot2)

ggplot(dados, aes(x=x,y=y)) +  geom_point(alpha = 0.3, size = 2)+
labs(title = "Emissão de papel-moeda e depósitos no Paraguai",
       x = "Emissão de papel-moeda",
       y = "Depósitos") 

cat("A correlação é", round(cor(x,y),2), "\n")
```

#### Resposta

O diagrama mostra que à medida que a emissão de moeda aumenta, o BC do Paraguai realiza maiores depósitos compulsórios.

Já a correlação igual a 0,90 indica que a associação entre as variáveis é forte.



**b)** Teste se há relação linear (apenas). Só transcreva a tabela com os resultados dos testes para os coeficientes de regressão e analise-a.


```{r funcao, echo = FALSE}
linear = function(x,y,alfa){
  mod = lm(y ~ x)
  res = summary(mod)
  if(res$coefficients[2,4] >= alfa){
    cat("Não há relação entre x e y,", "y =", 
        round(mean(y),2), "\n")
  }else{
    if(res$coefficients[1,4] >= alfa){
      mod = lm(y ~ x - 1)
      res = summary(mod)
      cat("A equação é: y =", res$coefficients[1], "*x", "\n")
    }else{
      cat("A equação (1) é: y =", res$coefficients[1,1],
          "+", res$coefficients[2,1], "*x", "\n")
      cat("Ou a equação (2) é: y =", mean(y),
          "+", res$coefficients[2,1], "*(x -",  mean(x), ")",
          "\n")
    }
  }
}

linear(x,y, 0.05)
```

```{r inferencia, include = FALSE}
modelo = lm(y ~ x - 1) 
resumo = summary(modelo)
# Para obter os coeficientes com duas casas decimais
tabela1 = round(resumo$coefficients,2) 
# Para obter os LI e LS dos coeficientes com duas casas decimais
tabela2 = round(confint(modelo, level = 0.95),2) 
library(knitr)
```

```{r tabelas, echo = FALSE}
kable(tabela1)
kable(tabela2)
```

#### Resposta
A tabela 2 mostra que a relação é significativa porque os limites inferior e superior são positivos.

**c)** Interprete os coeficientes de regressão, descrevendo os intervalos de variação dos coeficientes. 

#### Resposta

A equação é *y = 0.57x*. O coeficiente angular é 0.57 que indica *acréscimo médio dado em y por unidade de x*. Especificamente, 0.57 é o acréscimo médio dado aos depósitos quando a emissão de papel aumenta em uma unidade que pode ser qualquer valor entre 0.55 e 0.58 com confiança de 95% (segundo a Tabela 2).

**d)** Suponha que para conter a inflação (é claro que essa ideia está sendo estudada em ceteris paribus) é necessário que para cada valor de papel-moeda emitido seja necessário o mesmo valor em depósitos (reservas). Com base na inclinação da equação obtida no item (c), você acredita que a equação sinaliza inflação ou deflação? Justifique. 

#### Resposta

Se o coeficiente angular, digamos b1 = 1, teríamos o cenário de estabidade.

No nosso caso, para cada guarani emitido, temos 0.57 em depósitos. No período,
havia mais emissão de papel-moeda do que depósitos, indicando um cenário inflacionário.

b1 > 1: deflação

b1 ~ 1: estabilidade (o intervalo da Tabela 2 deveria conter o valor 1)

b1 < 1: inflação.





