---
title: "Regressão simples"
author: "Brenno Natal"
date: "20/04/2021"
output: pdf_document
---

```{r setup, include=FALSE}
knitr::opts_chunk$set(echo = TRUE)
```

## Regressão linear simples - SAC vs Confiança

Uma pesquisa foi realizada, a fim de investigar as relações entre confiança, lealdade, comprometimento e intenção de recompra.

O estudo foi realizado com consumidores de TV por assinatura e de diferentes provedores de serviço, em 2015.

### Etapa descritiva

A) Construa o diagrama de dispersão entre SAC (complaint handling) e confiança (trust).
B) Calcule a correlação e analise-a.

```{r leitura, include = FALSE}
library(readxl)

dados = read_xlsx("Reg1.xlsx")
x <- dados$SAC
y <- dados$CONFIANÇA
```


```{r descricao, echo = FALSE}
#plot(y ~ x, 
#       main = "Estudo do impacto do SAC na confiança",
#       xlab = "SAC",
#       ylab = "Confiança" )

# Para o cálculo do coeficiente de correlação linear:
#round(cor(x,y),2)

library(ggplot2)
#library(hexbin)
#library(ggpointdensity)
# stat_binhex()
# geom_pointdensity() + scale_color_viridis_c()

ggplot(dados, aes(x=x,y=y)) +  geom_point(alpha = 0.3, size = 3)+
labs(title = "Estudo do impacto do SAC na confiança",
       x = "SAC",
       y = "Confiança") 

```

### Análise

O diagrama mostra que à medida que a nota dada ao SAC aumenta, a nota
dada à também parece aumentar.  
Já a correlação igual a 0,56 indica que a associação tem intensidade
moderada.  
Nesse gráfico específico, quanto mais escura a cor do ponto, mais repetições existem naquela posição.

### Etapa inferencial

C) Encontre a equação de regressão e interprete a inclinação da reta.

```{r inferencia, include = FALSE}
modelo = lm(y ~ x) 
resumo = summary(modelo)
# Para obter os coeficientes com duas casas decimais
tabela1 = round(resumo$coefficients,2) 
# Para obter os LI e LS dos coeficientes com duas casas decimais
tabela2 = round(confint(modelo, level = 0.95),2) 
library(knitr)
```

```{r tabelas, echo = FALSE}
kable(tabela1)
kable(tabela2)
```

### Análise
Os valores-p aparecem na última coluna da Tabela 1, são menores do que 5% indicando que há relação entre as variáveis (segunda linha) e o 
intercepto deve aparecer na composição final da equação (primeira linha).

A equação preliminar fica:

**y = 1.40 + 0.59x**

O coeficiente angular é o valor = 0.59 que indica o *acréscimo médio dado em y por unidade de x*. Especificamente, 0.59 é o acréscimo médio dado à confiança quando a nota dada ao SAC aumenta em uma unidade que pode ser qualquer valor entre 0.47 e 0.70 com confiança de 95% (segundo a Tabela 2).

O coeficiente linear não faz sentido porque a escala Likert só varia entre 1 e 5. Ela não está definida no valor x = 0.
Na próxima aula, vamos estudar como centralizar a equação e obter um intercepto que faça sentido.

```{r funcao, echo = FALSE}
linear = function(x,y,alfa){
  mod = lm(y ~ x)
  res = summary(mod)
  if(res$coefficients[2,4] >= alfa){
    cat("Não há relação entre x e y,", "y =", 
        round(mean(y),2), "\n")
  }else{
    if(res$coefficients[1,4] >= alfa){
      mod = lm(y ~ x - 1)
      res = summary(mod)
      cat("A equação é: y =", res$coefficients[1], "*x", "\n")
    }else{
      cat("A equação (1) é: y =", res$coefficients[1,1],
          "+", res$coefficients[2,1], "*x", "\n")
      cat("Ou a equação (2) é: y =", mean(y),
          "+", res$coefficients[2,1], "*(x -",  mean(x), ")",
          "\n")
    }
  }
}

linear(x,y, 0.05)
```

Do ponto de vista preditivo, tanto faz a equação 1 ou a equação 2. Do ponto de vista de modelagem, ambos os coeficientes precisam fazer sentido.

O novo coeficiente linear na equação 2 representa o valor esperado
da confiança (no provedor de internet), quando a nota dada ao SAC for igual a média das avaliações de SAC.

O coeficiente angular não é alterado pelo centralização porque o processo é uma translação (deslocamento) de eixo. Os dados são transladados para o entorno do eixo y. 

FIM DA REGRESSÃO SIMPLES

### Observações - Diagnóstico

O diagnóstico serve para melhoria do modelo de regressão.

O teste Reset é usado para verificar linearidade. A hipótese nula é
Ho: é linear (se o valor-p obtido for maior do que 5%, o modelo é linear).

O teste de Shapiro-Wilk é um teste de normalidade. A hipótese nula é
Ho: é normal.

O teste de Breusch-Pagan é um teste para verificar se a variabilidade
é constante para todo valor de x. A hipótese nula é: Ho: variabilidade constante.

Em todos os três testes esperamos encontrar um valor-p maior do que 5%.


```{r diagnóstico, echo = TRUE, warning= FALSE}
##### Diagnóstico  #####
par(mfrow=c(2,2)) # Análise gráfica  #
plot(modelo)

library(lmtest)
# Teste de linearidade #
# Ho: é linear
resettest(modelo) 

# Teste de normalidade #
shapiro.test(rstudent(modelo)) 

# Teste de homoscedasticidade # 
library(lmtest) # É necessário carregar essa biblioteca
bptest(modelo, 
       varformula = ~ rstudent(modelo), 
       studentize=TRUE)
```

A análise final mostra que o valor-p para o teste de variabilidade constante não se confirmou, indicando que alguma medida deveria ser aplicada para corrigir o problema.


