---
title: "Posicionamento"
author: "Brenno Natal"
date: "4/6/2021"
output: pdf_document
---

```{r setup, include=FALSE}
knitr::opts_chunk$set(echo = TRUE)
```

```{r libraries, include=FALSE, echo=FALSE}
library(tidyverse)
library(readxl)
library(knitr)
library(factoextra)
```

## Companhias aéreas

Vamos construir um mapa de posicionamento das companhias aéreas.


```{r, include=FALSE, echo=TRUE}

companhias <- read_xlsx('companhias.xlsx')
dados <- data.frame(companhias, row.names = 1)

```

```{r tabela, echo=FALSE}
kable(dados)
```

### Componentes principais

A grosso modo, os componentes principais são vetores que indicam a direção
de espalhamento dos dados no espaço.

```{r mapa, echo=FALSE, warning=FALSE}
resultado.pca <- prcomp(dados)
fviz_pca_biplot(resultado.pca, repel = TRUE,
                col.var = "#2E9FDF", # Cor das variáveis
                col.ind = "#696969"   # Cor dos indivíduos
)
```

### Análise

Do ponto de vista de diferenciação:
Southwest: se diferencia em pontualidade;
United: se diferencia em serviço de bordo;
American: se diferencia em conforto.

**Observação** a tamanho do vetor (módulo) indica o quão importante é o atributo
dentro da análise. Em ordem de relevância, temos: convêniencia, serviço 
e pontualidade, por último conforto.

### Referências

Bons mapas precisam explicar de forma bivariada mais do que 70% da 
variabilidade total dos dados.
Neste caso, a explicação é de 66.3% + 24.5% = 90.8% que é uma
excelente explicação.

```{r qualidade, echo=FALSE}
fviz_pca_ind(resultado.pca,
             col.ind = "cos2", 
             gradient.cols = c("#00AFBB", "#E7B800", "#FC4E07"),
             repel = TRUE
)
```

Note que as companhias Southwest, Continental e USA Airways são as mais bem 
representadas no mapa bidimensional, enquanto que a United e a American 
estão bem mais distantes do planos.


