---
title: "Regressão logarítmica"
author: "Brenno Natal"
date: "27/04/2021"
output: pdf_document
---

```{r setup, include=FALSE}
knitr::opts_chunk$set(echo = TRUE)
```

## Exercício 2 - IDH x PIB per capita

Puxado pela educação, Brasil agora é 79º no ranking de desenvolvimento humano da ONU. 
 
Em 2012 estava em 85º. Ranking foi divulgado na madrugada desta quinta-feira no Japão. 
 
O Índice de Desenvolvimento Humano (IDH) do Brasil em 2013 foi 0,744 numa escala que vai de 0 a 1. 
 
O índice é usado como referência da qualidade de vida e desenvolvimento sem se prender apenas em índices econômicos.


**a) Elabore um gráfico de IDH versus PIB per capita. Interprete o diagrama.**


```{r leitura, include = FALSE}
library(readxl)
dados = read_xlsx("mundo.xlsx")
x = dados$`PIB per capita - 2013 (US$)`
y = dados$`IDH-2013`
local = dados$Localização
```

```{r grafico1, echo = FALSE, message=FALSE, warning=FALSE, paged.print=TRUE}
library(ggplot2)
ggplot(dados, aes(x=x,y=y)) + geom_point(size = 2, alpha = 0.4, aes(color = local)) + 
labs(title = "Relação entre IDH e PIB",
     x = "PIB per capita - 2013 (US$)",
     y = "IDH-2013")
```

O diagrama mostra claramente que a relação entre IDH e PIB não é linear. O IDH é uma variável limitada superiormente (nunca vai ultrapassar o valor 1) e o PIB pode aumentar livremente.

Transformar o PIB com a aplicação do LOG, provavelmente,
deixará a relaçao linear.

**b) Calcule o R² e compare o ajuste linear com algum ajuste não linear.**

```{r r2, echo = FALSE, message=FALSE, warning=FALSE, paged.print=TRUE}
R2_linear = round(cor(x,y)^2,2)     # Ajuste linear
R2_log = round(cor(log(x),y)^2,2)   # Ajuste logarítmico
R2 = data.frame(R2_linear,R2_log)
library(knitr)
kable(R2)

```

O R² de um modelo logarítmico é maior do que o R² de um modelo linear,
indicando que aplicar o log em x, resultará em um melhor ajuste.

**c) Construa um novo diagrama com a solução linearizada.**

```{r grafico2, echo = FALSE, message=FALSE, warning=FALSE, paged.print=TRUE}
library(ggplot2)
ggplot(dados, aes(x=log(x),y=y)) + geom_point(size = 2, alpha = 0.4, aes(color = local)) + 
labs(title = "Relação entre IDH e PIB",
     x = "log(PIB per capita) - 2013 (US$)",
     y = "IDH-2013")
```

Observe que após a transformação com o log, o problema passou a 
ser linear e a técnica de regressão linear poderá ser utilizada
nesses dados.

**d) Encontre a reta de regressão e apresente os testes de hipóteses e suas conclusões.**

```{r modelo, include = FALSE}
modelo = lm(y ~ log(x)) 
resumo = summary(modelo)
tabela1 = round(resumo$coefficients,2) 
tabela2 = round(confint(modelo, level = 0.95),2) 
```

```{r tabelas, echo = FALSE}
kable(tabela1)
kable(tabela2)
```

Como ambos os valores-p que aparecem na última coluna da Tabela 1 são
menores do que 5%, há relação entre PIB e IDH e que o intercepto deve
permanecer como suporte da equação.

A equação fica *y = -0.17 + 0.10log(x)*.

**e) Interprete os coeficientes. A interseção faz sentido nesse estudo? Encontre um valor com significado para o problema.**


```{r funcao, echo = FALSE}
logaritmo = function(x,y,alfa){
  mod = lm(y ~ log(x))
  res = summary(mod)
  if(res$coefficients[2,4] >= alfa){
    cat("Não há relação entre x e y,", "y =", 
        round(mean(y),2), "\n")
  }else{
    if(res$coefficients[1,4] >= alfa){
      mod = lm(y ~ log(x) - 1)
      res = summary(mod)
      cat("A equação é: y =", res$coefficients[1], "*log(x)", "\n")
      sol = round(confint(mod, level = 1-alfa),3) 
      print(sol)
    }else{
      cat("A equação é: y =", mean(y),
          "+", res$coefficients[2,1], "*(log(x) -",  mean(log(x)), ")",
          "\n")
      nova = log(x) - mean(log(x))
      mod2 = lm(y ~ nova)
      sol = round(confint(mod2, level = 1-alfa),3)
      print(sol)
      cat("\n")
      
      cat("A equação é: y =", res$coefficients[1,1],
          "+", res$coefficients[2,1], "*log(x)", "\n")
      sol = round(confint(mod, level = 1-alfa),3) 
      print(sol)
    }
  }
  
}

logaritmo(x,y,0.05)

```

Como o IDH não pode ser negativo, vamos utilizar a solução centralizada  *y = 0.6841957 + 0.09916542 (log(x) - 8.630718 )*.

As interpretações dos coeficientes são as mesmas da regressão linear:

0.68 é o valor esperado do IDH de um país que tiver log(PIB) igual a média = 8.63, que pode ser qualquer valor entre 0.676 e 0.692 com 95% de confiança.

0.10 (0.09916542) indica o acréscimo médio dado ao IDH quando
o log(PIB) aumenta em uma unidade, que pode ser qualquer valor entre
0.094 e 0.105 com 95% de confiança.

**Conclusão:** como o IDH não podia ser negativo foi utilizado o modelo centralizado. Já para previsão, tanto faz utilizar o modelo centralizado ou não. Aliás, é mais fácil utilizar o modelo não centralizado.

Outro ponto é que o coeficiente angular não é modificado pelo processo de centralização.

**Exemplo de previsão** Suponha que eu queira prever o IDH de um país com PIB per capita de US$ 10.000. Como proceder?

```{r previsao, echo = FALSE}
newdata = data.frame(x = c(10000)) 
prev = predict(modelo, newdata, interval = "confidence", level= 0.95)
kable(round(prev,3))
```

O valor que aparece em "fit" é o valor médio. Já os valores 0.733 e 0.750 indicam os limites inferior (lwr) e superior (upr) com 95% de confiança.






