---
title: "Atividade em Grupo I"
author: "Brenno Natal, Gulherme Paiva, Murilo Davis e Vitor Costa"
date: "15/03/2021"
output: pdf_document
---




```{r setup, include=FALSE}
knitr::opts_chunk$set(echo = TRUE)
source(apiKey.R)
library(tidyverse)
library(ggplot2)
library(tinytex)
library(knitr)
library(purrr)
#install.packages('maps', repos = "http://cran.us.r-project.org")
library(maps)
#install.packages("ggmap", repos = "http://cran.us.r-project.org")
library(ggmap)
#install.packages('gridExtra')
library('gridExtra')
library(viridis)
register_google(key = apiKey)

dados <- read_csv('weatherAUS.csv')


```

## Questões

**1)** Faça uma rápida apresentação dos dados, explicando como foram obtidos, problema de pesquisa entre outros.


### Resposta 1)
Apresentacao: coletamos um conjunto de dados sobre as chuvas na Australia.
Dados Obtidos do Kaggle. [Acsse o link aqui](https://www.kaggle.com/jsphyg/weather-dataset-rattle-package)
Problema da pesquisa; Analisar periodos, locais, precipitacao e direcao do vento

**2)** No primeiro *chunk* apresente um fragmento dos dados, com as 4 primeiras variáveis e as 10 primeiras linhas. Os códigos utilizados, neste item, não podem aparecer no documento compilado.

### Resposta 2)


```{r chunk1, include=TRUE, echo=FALSE}
dados_cut <- dados %>% filter(Date > '2015-12-31' & Date < '2017-01-01')  %>% select(Date, Location, Rainfall, WindGustSpeed)

knitr::kable(
  dados_cut[1:10,1:4],
  col.names = c('data', 'local', 'precipitacao', 'vel_vento')
)


```

**3)** No segundo *chunk* apresente um gráfico adequado para cada uma das 4 primeiras variáveis apresentadas. 
Adote como regra que categorias com maiores frequências devem ter mais preto adicionado à cor. Se o grupo optar por clarear a cor, façam o contrário, categorias menos frequentes devem ter mais branco adicionado à cor. 
Os gráficos devem estar apresentados em um partição do tipo **2 x 2**. O código utilizado, neste item, precisa aparecer no documento compilado.

### Resposta 3)

```{r chunk2, warning=FALSE}
p1 <- ggplot(dados_cut) + geom_line(aes(x = Date, y = Rainfall, color = Rainfall)) + scale_fill_grey(start = 0.2, end = 0.8)

myMap <- get_map(location = "Australia", zoom = 4)
df <- world.cities[world.cities$country.etc == "Australia",]

names<- df$name
df$Location <- names
df$name <- NULL
df$pop <- NULL
df$country.etc <- NULL
df$capital <- NULL
final <- merge(dados_cut, df, by ='Location')

p2 <- ggmap(myMap) + geom_point(data = final[, c("long","lat","Rainfall")], aes(x=long, y = lat, size = Rainfall, colour = Rainfall))

p3 <- ggplot(dados_cut, rm.na = TRUE) + geom_col(aes(x = WindGustSpeed, y = Rainfall, fill = WindGustSpeed))

p4 <- ggplot(dados_cut) + geom_bin2d(aes(x = WindGustSpeed, y = Location, color = Rainfall)) 

grid.arrange(p1, p2, p3, p4, nrow = 2)
```