---
title: "Regressão exponencial"
author: "Brenno Natal"
date: "04/05/2021"
output: pdf_document
---

```{r setup, include=FALSE}
knitr::opts_chunk$set(echo = TRUE)
```


## Caso Nielsen - categoria de energéticos - setor de bebidas

*Scanners* eletrônicos utilizados nas caixas registradoras das lojas do varejo coletam dados que são usados em uma série de aplicações de pesquisa de marketing. 

Por exemplo, fornecedores de dados como a *Nielsen* compram dados colhidos por *scanners* eletrônicos localizados em pontos de venda de diversos pontos de venda, processam esses dados e depois vendem seus resumos estatísticos a empresas de diversos setores. 

Essas empresas gastam centenas de milhares de dólares por categoria de produto para ter acesso a esse tipo de informação. 

Suponha que para um determinado  período, a Nielsen tenha coletado dados do valor das vendas de uma promoção conhecida como **redução temporária de preço (TPR)**.

Além disso, no mesmo período em que ocorreu a promoção, foi realizado o cálculo da **distribuição numérica da promoção**, que nada mais é do que a divisão da quantidade de pontos de venda que recebeu a promoção pela quantidade de pontos de venda avaliados pela Nielsen.

**Faça:**


**a) Construa um diagrama de dispersão entre as variáveis distribuição numérica da TPR e vendas em valor real da TPR, a fim de avaliar o impacto da distribuição sobre o valor das vendas, em  valor, desta promoção.**


```{r leitura, include = FALSE}
library(readxl)
setwd("E:/Aulas-2021-01/Análise exploratória - TECH")
dados = read_xlsx("nielsen.xlsx")
x = dados$distribuicao
y = dados$vendas
```

```{r grafico1, echo = FALSE, message=FALSE, warning=FALSE, paged.print=TRUE}
library(ggplot2)
ggplot(dados, aes(x=x,y=y)) + geom_point(size = 2, alpha = 0.3) + 
labs(title = "Impacto das vendas em relação à distribuição",
     x = "Distribuição numérica",
     y = "Vendas em valor")
```

À medida que a promoção atinge mais pontos de venda, as vendas em valor passam a aumentar exponencialmente.

**b) Calcule o R2 do modelo exponencial e compare com o R2 do linear.**


```{r r2, echo = FALSE, message=FALSE, warning=FALSE, paged.print=TRUE}
R2_linear = round(cor(x,y)^2,2)     # Ajuste linear
R2_exp = round(cor(x,log(y))^2,2)   # Ajuste logarítmico
R2 = data.frame(R2_linear,R2_exp)
library(knitr)
kable(R2)
```

Após a comparação das duas modelagens, percebemos que a modelagem
exponencial apresenta maior percentual (73%) de explicação das vendas em valor do que a modelagem linear (63%).

**c) Obtenha a equação de regressão e interprete-a.**

```{r funcao, echo = FALSE}
exponencial = function(x,y,alfa){
  mod = lm(log(y) ~ x)
  res = summary(mod)
  if(res$coefficients[2,4] >= alfa){
    cat("Não há relação entre x e y,", "y =", 
        round(mean(y),2), "\n")
  }else{
    if(res$coefficients[1,4] >= alfa){
      mod = lm(log(y) ~ x - 1)
      res = summary(mod)
      if(res$coefficients[1]>0){
      
      cat("A equação é: y =exp(",res$coefficients[1], "*x)", "\n")
      sol = round(exp(confint(mod, level = 1-alfa)) - 1,3) 
      print(sol)
      }else{
        cat("A equação é: y =exp(",res$coefficients[1], "*x)", "\n")
        sol = round(exp(1-confint(mod, level = 1-alfa)),3) 
        print(sol)
      }
    
    }else{
      cat(" Se b1 < 0, desconsidere o sinal negativo", "\n")
      cat(" que aparecerá nos limites da taxa.", "\n")
      cat("A equação é: y =", exp(mean(log(y))),
          "*exp(", res$coefficients[2,1], "* (x -",  mean(x), ") )",
          "\n")
      nova = x - mean(x)
      mod2 = lm(log(y) ~ nova)
      sol = round(exp(confint(mod2, level = 1-alfa))-1,3)
      print(sol)
      cat("\n")
      
      cat("A equação é: y =", exp(res$coefficients[1,1]),
          "*exp(", res$coefficients[2,1], "* x)", "\n")
      sol = round(exp(confint(mod, level = 1-alfa))-1,3) 
      print(sol)
    }
  }
}

exponencial(x,y,0.05)
```

A equação de regressão exponencial será **y = 6.0932 exp( 0.03261304 x)**,
em que o valor *6.0932* indica as vendas médias quando nenhum (x = 0 ) ponto de venda recebeu a promoção de redução temporária de preço.

E para sabermos em qual taxa as vendas evoluem por ponto de venda adicional,
é preciso **round((exp( 0.03261304) - 1)*100,2) = 3.32%** que é a taxa média de crescimento das vendas por ponto de venda que receber a promoção.

